最高法院刑事裁定　　　　　　　　　　111年度台抗字第277號
抗　告　人　歐佳燕
上列抗告人因違反毒品危害防制條例案件，不服臺灣高等法院中
華民國111年 1月21日駁回其聲請再審之裁定（110年度聲再字第
578 號），提起抗告，本院裁定如下：
    主  文
抗告駁回。
    理  由
一、按刑事訴訟法第420條第1項第 6款規定：有罪判決確定後，
    因發現新事實或新證據，單獨或與先前之證據綜合判斷，足
    認受有罪判決之人應受無罪、免訴、免刑或輕於原判決所認
    罪名之判決者，為受判決人之利益，得聲請再審。同條第 3
    項規定：「第1項第6款之新事實或新證據，指判決確定前已
    存在或成立而未及調查斟酌，及判決確定後始存在或成立之
    事實、證據」。準此，依此原因聲請再審者，應提出具體之
    新事實或新證據，由法院單獨或綜合案內其他有利與不利之
    全部卷證，予以判斷，而非徒就卷內業已存在之資料，對於
    法院取捨證據之職權行使加以指摘；如提出或主張之新事實
    、新證據，單獨或與先前之證據綜合判斷，倘無法產生合理
    懷疑，不足以動搖原確定判決所認定之事實者，即無准予再
    審之餘地。
二、本件原裁定略以：抗告人即聲請人歐佳燕因違反毒品危害防
    制條例案件，對原審法院106年度上訴字第772號確定判決（
    下稱原判決，經本院 107年度台上字第2847號判決，以上訴
    不合法律上程式，予以駁回），依刑事訴訟法第420條第1項
    第 6款規定聲請再審，其聲請意旨如原裁定理由二所載，且
    提出所示之證據，欲證明凡此單獨評價或與卷存先前之證據
    綜合判斷，足以動搖原判決論罪之結果，據為新證據等語。
    經查：㈠原判決依憑抗告人之部分供述、證人即共犯簡俊清
    （經判處罪刑確定）、證人藍瓊文、周原平、蘇進雄不利於
    抗告人之證述，及卷附通訊監察譯文等證據資料，認定抗告
    人有所載違反毒品危害防制條例各犯行，論以其附表一（下
    稱附表）編號1、5所示共同販賣第一級毒品2罪刑、編號4所
    示共同販賣第二級毒品罪刑，業已敘明證據斟酌取捨及得心
    證之理由，就抗告人否認犯行所持辯解，委無可採，併詳予
    指駁，所為各論斷與卷內訴訟資料悉無不合，亦無所指違背
    經驗法則及論理法則，理由不備或與證據不相適合之違法。
    ㈡附表編號 1部分，藍瓊文證述簡俊清與抗告人共同販賣毒
    品海洛因一節，始終一致，於警詢及偵訊復指證係抗告人交
    付毒品海洛因，勾稽簡俊清之自白及抗告人於偵訊時自承知
    悉簡俊清有販賣毒品，其並於案發當日交付毒品予藍瓊文及
    收取價金等情，信屬事實，至於藍瓊文於第一審供述忘記是
    何人交付伊毒品云云，係因時間久遠、記憶不清所致，無從
    為抗告人有利之認定。㈢附表編號 4部分，周原平於審理中
    已明確供稱毒品交易斯時，抗告人與「小樹」同坐機車上，
    則抗告人豈有不知毒品交易之事，況抗告人於偵訊中坦承所
    載交易日（民國103年12月5日）有與「小樹」同至姑娘廟，
    其想也知道周原平找簡俊清就是要拿毒品等語，足證抗告人
    確有搭載「小樹」前往與周原平交易毒品，縱傳喚「小樹」
    到庭作證，亦無從動搖原判決認定抗告人與簡俊清、「小樹
    」共同販賣毒品之事實。㈣附表編號 5部分，依抗告人坦承
    103年12月11日5時（原裁定誤載為17時）41分之通訊監察譯
    文，係其與蘇進雄談論毒品海洛因交易，當時只有其與簡俊
    清在場，「小樹」休息3天回花蓮等語，堪認當日5時56分、
    57分之電話亦係抗告人接聽，復依蘇進雄證稱係由一名女子
    交付毒品，佐以抗告人與簡俊清販賣毒品均係由抗告人前往
    交易之模式，足徵該次毒品係由抗告人交付無訛，即令傳喚
    「小樹」到庭亦不足以推翻原判決之認定，又蘇進雄已明確
    供稱係購買並已取得毒品海洛因，縱尚未交付價金，無礙販
    賣毒品之認定，至於原判決記載毒品數量不詳，於判決本旨
    不生影響。㈤抗告人主張原判決量刑過重，與罪名認定無關
    ，不得執為再審事由。是以本件聲請意旨所指各節，無非係
    對原判決採證認事職權之行使，任意指摘，不論單獨評價或
    與卷內其他證據綜合評價，均不足以動搖原判決認定有罪之
    事實，不具新事實、新證據要件等各情，業經調卷審認，記
    明其判斷理由，乃認本件抗告人聲請再審為無理由，因而駁
    回其聲請，經核並無違誤。
三、抗告意旨略以：原判決因「小樹」年籍不詳無從傳喚，抗告
    人既已檢具「小樹」之年籍、照片以供傳喚，自屬新證據，
    又蘇進雄已澄清附表編號 5與抗告人無涉云云，指摘原裁定
    不當，無非係以其主觀上自認符合再審要件之新證據，就原
    裁定已詳為論駁之事項，徒憑己意，再事爭辯，及對於原判
    決採證認事之職權行使，任意指摘原裁定違法，應認其抗告
    為無理由，予以駁回。
據上論結，應依刑事訴訟法第412條，裁定如主文。
中    華    民    國   111    年    3     月    2     日
                  刑事第九庭審判長法  官  段  景  榕  
                                  法  官  鄧  振  球  
                                  法  官  楊  力  進  
                                  法  官  莊  松  泉  
                                  法  官  宋  松  璟  
本件正本證明與原本無異
                                  書記官
中    華    民    國   111    年    3     月    9     日